【裁判字號】    97,訴,4190
【裁判日期】    990818
【裁判案由】    分割共有物
【裁判全文】
臺灣臺北地方法院民事裁定              97年度訴字第4190號
聲  請  人
即  原  告  亥○○
被      告  酉○○
被      告  壬○○
被      告  甲○
被      告  巳○○○
被      告  Ａ○○○
被      告  未○○
被      告  寅○戌○○之繼承.
被      告  天○○戌○○之繼.
被      告  玄○○戌○○之繼.
被      告  黃○○戌○○之繼.
被      告  宙○○戌○○之繼.
前列二人共同
訴訟代理人  黃○○
被      告  宇○○戌○○之繼.
被      告  己○○
被      告  子○○○
被      告  卯○○
訴訟代理人  午○○
被      告  癸○○
被      告  Ｂ○○
被      告  丙○○○
訴訟代理人  丁○○
訴訟代理人  乙○○
被      告  辰○○
被      告  庚○○
被      告  丑○○
被      告  地○○
訴訟代理人  申○○
被      告  辛○○
被      告  戊○○
上列聲請人即原告因與相對人即被告間請求分割共有物等事件，
對本院於民國98年5 月20日所為之第一審判決聲請補充判決，本
院裁定如下：
    主  文
聲請駁回。
    理  由
一、本件聲請意旨略以：依公寓大廈管理條例第4 條第2 項規定
    ，相對人子○○○及卯○○另有臺北市○○區○○段第2577
    建號建物（子○○○持分1460分之65、卯○○持分1460分之
    100 ）須併付拍賣，爰聲請補充判決就「臺北市○○區○○
    段一小段第2577建號建物（子○○○持分1460分之65、卯○
    ○持分1460分之100 ）應變價拍賣。」等語。
二、按訴訟標的之一部或訴訟費用，裁判有脫漏者，法院應依聲
    請或依職權以判決補充之，民事訴訟法第233條第1項固定有
    明文。惟所謂裁判有脫漏，係指法院應於主文表示裁判結果
    之事項，實際上未為裁判之表示而言，至於非應表示於判決
    主文之事項，則不與焉（最高法院77年度台抗字第96號裁定
    意旨參照）。又訴訟標的之一部有脫漏，係指裁判主文既未
    就當事人請求之法律關係有所裁判，於理由復不予論述，完
    全忽略該部分為訴訟標的之法律關係之主張而言，最高法院
    82年度台聲字第644號裁定意旨可資參照。
三、經查，本件為聲請人本於所有權人地位，而依民法第823 條
    第1 項前段規定、第824 條第2 項第2 款規定提起訴訟，請
    求為變價分割共有之臺北市○○區○○段一小段第2578建號
    建物（下稱系爭建物），並聲明請求：聲請人及共有被告所
    有之系爭建物及土地持分，予以變賣，所得價金，按聲請人
    之應有部分1460分之442 ，及共有被告應有部分比例分配之
    。本院則就聲請人前開請求內容為認定後，已判決聲請人與
    共有人所有之系爭建物及土地持分應予變價拍賣，所得價金
    並按應有部分比例分配之，此有本院於98年5 月20日所為判
    決在卷可稽，是本院既就聲請人起訴聲明之請求事項為判決
    ，判決自無脫漏情形。至於聲請人聲請臺北市○○區○○段
    一小段第2577建號建物（子○○○持分1460分之65、卯○○
    持分1460分之100 ）應併付變價拍賣云云，係法律適用問題
    ，得聲請人應以另訴方式處理，聲請人聲請補充判決，顯有
    未合。從而，依前開說明，聲請人為上開補充判決之聲請，
    核無理由，自不應予准許。爰裁定如主文。
四、依民事訴訟法第233 條第5 項，裁定如主文。
中    華    民    國    99    年    8    月    18    日
                  民事第四庭    法  官  趙子榮
以上正本係照原本作成。
如不服本裁定應於送達後10日內向本院提出抗告狀，並繳納抗告
費新臺幣1,000元。
中    華    民    國    99    年    8    月    18    日
                                書記官  謝榕芝

司法院資訊處製作；財團法人民間司法改革基金會備份。
